# QFII投资内资上市公司后,该上市公司便成为合资企业吗?

提问人：windtalker_z 时间：2010-02-21 16:56:15
QFII投资内资上市公司后,该上市公司便成为合资企业吗?

回答人：chenyiwei
回复 楼主 windtalker_z 的帖子不是。要搞清楚“QFII对境内上市公司的投资”和“外国投资者对上市公司的战略投资”两者的区别。前者仅仅是财务性的投资，不会导致被投资的上市公司的性质发生改变；后者可能导致企业性质发生改变。 相关规定： 《合格境外机构投资者境内证券投资管理办法》（证监会 中国人民银行 国家外汇局令第 36 号） 《外国投资者对上市公司战略投资管理办法》（商务部令[2005]28号）